【裁判字號】    90,交上易,885
【裁判日期】    900731
【裁判案由】    過失致死
【裁判全文】
臺灣高等法院臺南分院刑事判決              九十年度交上易字第八八五號    Ｇ
      上  訴  人  臺灣臺南地方法院檢察署檢察官
      被      告  甲  ○  ○
右上訴人因被告過失致死案件，不服臺灣臺南地方法院八十九年度交訴字第四七五號
中華民國九十年四月三十日第一審判決（起訴案號：臺灣臺南地方法院檢察署八十九
年度偵字第一三一七八號），提起上訴，本院判決如左：
      主      文
上訴駁回。
      事      實
一、甲○○於民國八十九年十月三十日二十一時四十分許，酒後（酒後駕車部分經公
    訴人以九十年營偵字第一三五號聲請簡易判決，判處拘役四十五日）明知已無法
    安全駕駛動力車輛，仍駕駛車號Ｓ四─二七二一號自用小貨車，沿台南縣白嘉公
    路，由南向北方向行駛，途經該公路白河國中以北三十公尺處，原應注意車前狀
    況，並隨時採取必要之安全措施，而依當時天候晴、無障礙、視距良好等情，並
    無不能注意之情事，竟疏於注意，未留意前方動態，而貿然向前行駛，迨見前方
    由張繡韻所騎乘車號ＺＷＴ─００一號機車，欲煞車閃避時已來不及，其自用小
    貨車之車頭因而撞及機車尾部，致張繡韻倒地受有腦挫傷等傷害，經送醫後不治
    死亡。
二、案經台灣嘉義地方法院檢察署檢察官據報相驗後函送台灣台南地方法院檢察署檢
    察官相驗後自動檢舉偵查起訴。
      理      由
一、被告甲○○對於右開時、地駕駛汽車肇事之犯罪事實，已於警訊、偵查及歷審審
    理中，均坦承不諱，並有交通事故調查報告表附卷可稽，另本件車禍被害人張繡
    韻因此受傷死亡，亦經台灣嘉義地方法院檢察署檢察官督同檢驗員相驗屬實，製
    有勘驗筆錄、相驗屍體證明書、驗斷書在卷可憑。按駕駛人應注意車前狀況，並
    隨時採取必要安全措施。道路交通安全規則第九十四條第三項定有明文。被告駕
    車自應注意上述道路交通安全規定。又依附卷之交通事故調查報告表所載，本件
    肇事時、地之天候、路況皆良好。則肇事當時，被告亦無不能注意之情事。其竟
    疏未注意及此，而貿然前行，因而撞及張繡韻所騎機車倒地致張繡韻受有腦挫傷
    等傷害引起死亡。可證被告之駕車失當行為，顯有過失。況本件經台灣省台南區
    車輛行車事故鑑定委員會鑑定結果，亦採相同見解，有卷附該委員會九十年二月
    十九日南鑑字第九零零零五八號函可稽，鑑定後，再送台灣省車輛行車事故覆議
    委員會覆議，也認係被告甲○○夜晚酒精濃度過量駕駛自小客車未注意車前狀況
    追撞前行車輛為肇事原因，此有該會九十年四月十日府覆議字第九00四五０號函
    可參。益證被告有過失且其過失行為與被害人之死亡間復具有相當因果關係，事
    證明確，被告犯行堪以認定。
二、核被告所為係犯刑法第二百七十六條第一項過失致死罪。又被告無照酒醉駕車並
    因而致人死亡，應依道路交通管理處罰條例第八十六條第一項規定，就過失致死
    罪部分加重其刑。
三、原審依據上述理由，適用刑法第二百七十六條第一項、第七十四條第一款、第九
    十三條第一項、道路交通管理處罰條例第八十六條第一項、罰金罰鍰提高標準條
    例第一條前段，並審酌被告之品性、過失程度、犯罪所生危害非輕、犯後已賠償
    被害人家屬殯葬費二十三萬元，（惟迄本院言詞辯論終結前已達成民事和解，並
    賠償新台幣壹佰參拾萬元，有告訴人提出之和解書一份附卷可稽）等一切情狀，
    予以量處有期徒刑壹年貳月，並以被告未曾受有期徒刑以上刑之宣告，有台灣台
    南地方法院檢察署刑案資料查註紀錄表在卷可憑，經此教訓後，應知所警惕，無
    再犯之虞，因認所宣告之刑以暫不執行為適當，併諭知緩刑五年，又以被告犯罪
    情節，認有併宣告保護管束之必要，併予宣付保護管束。其認事用法，核無違誤
    ，檢察官上訴意旨仍執被告尚未與告訴人和解為由，指摘原判決量刑過輕，為無
    理由，應予駁回。
據上論結，應依刑事訴訟法第三百六十八條，判決如主文。
本案經檢察官許仲瑩到庭執行職務。
中    華    民    國      九十      年      七      月        卅一      日
                                  臺灣高等法院臺南分院刑事第四庭
                                      審判長法官  陳    義    仲
                                            法官  宋    明    蒼
                                            法官  徐    財    福
右正本證明與原本無異。
不得上訴。
                                      法院書記官  王    全    龍
中    華    民    國      九十      年      八      月         二       日
附錄本案論罪科刑法條全文：
刑法第二百七十六條第一項：因過失致人於死者，處二年以下有期徒刑、拘役或二千
                          元以下罰金。


司法院資訊處製作；財團法人民間司法改革基金會備份。
